Config:
  hfst:
    Gen: ../../../src/generator-gt-norm.hfst
    Morph: ../../../src/analyser-gt-norm.hfst
  xerox:
    Gen: ../../../src/generator-gt-norm.xfst
    Morph: ../../../src/analyser-gt-norm.xfst
    App: lookup

Tests:
  
  Verb - miciso - ok : # Ordinary IA verb - full paradigm
     miciso+V+IA+Ind+Prs+1Sg: nimicison
     miciso+V+IA+Ind+Prs+2Sg: kimicison
     miciso+V+IA+Ind+Prs+3Sg: micisow
     miciso+V+IA+Ind+Prs+3oSg: micisoyiwa
     miciso+V+IA+Ind+Prs+1Pl: nimicisonân
     miciso+V+IA+Ind+Prs+12Pl: kimicisonaw
     miciso+V+IA+Ind+Prs+2Pl: kimicisonâwâw
     miciso+V+IA+Ind+Prs+3Pl: micisowak
     miciso+V+IA+Ind+Prs+3oPl: micisoyiwa
     
     miciso+V+IA+Cnj+1Sg: ê-micisoyân
     miciso+V+IA+Cnj+2Sg: ê-micisoyan
     miciso+V+IA+Cnj+3Sg: ê-micisot
     miciso+V+IA+Cnj+3oSg: ê-micisoyit
     miciso+V+IA+Cnj+1Pl: ê-micisoyâhk
     miciso+V+IA+Cnj+12Pl: ê-micisoyahk
     miciso+V+IA+Cnj+2Pl: ê-micisonyêk
     miciso+V+IA+Cnj+3Pl: ê-micisocik
     miciso+V+IA+Cnj+3oPl: ê-micisoyit

     miciso+V+IA+Imp+Imm+2Sg: micison
     miciso+V+IA+Imp+Imm+1Pl: micisondâ
     miciso+V+IA+Imp+Imm+2Pl: micisok
     miciso+V+IA+Imp+Int+2Sg: micisoken
     miciso+V+IA+Imp+Int+1Pl: micisosiidâ
     miciso+V+IA+Imp+Int+2Pl: micisokegon
     miciso+V+IA+Imp+Dur+2Sg: micisokan
     miciso+V+IA+Imp+Dur+2Pl: micisokeg

